【裁判字號】    95,聲再,1
【裁判日期】    950512
【裁判案由】    聲請再審
【裁判全文】
臺灣士林地方法院刑事裁定               95年度聲再字第1號
聲  請  人
即受判決人  甲○○
上列聲請人因過失傷害案件，對於本院民國94年3 月1 日第二審
確定判決（93年度交簡上字第63號）聲請再審，本院裁定如下：
    主  文
再審之聲請駁回。
    理  由
一、按法院認為無再審理由者，應以裁定駁回之，刑事訴訟法第
    434 條第1 項定有明文。又有罪判決確定後，有左列情形之
    一者，為受判決人之利益，得聲請再審：1 、原判決所憑之
    證物已證明其為偽造或變造者。2 、原判決所憑之證言、鑑
    定或通譯已證明其為虛偽者。3 、受有罪判決之人，已證明
    其係被誣告者。4 、原判決所憑之通常法院或特別法院之裁
    判已經確定裁判變更者。5 、參與原判決或前審判決或判決
    前所行調查之法官，或參與偵查或起訴之檢察官，因該案件
    犯職務上之罪已經證明者。6 、因發現確實之新證據，足認
    受有罪判決之人應受無罪、免訴、免刑或輕於原判決所認罪
    名之判決者。前項第一款至第三款及第五款情形之證明，以
    經判決確定，或其刑事訴訟不能開始或續行非因證據不足者
    為限，得聲請再審；又不得上訴於第三審法院之案件，除前
    條規定外，其經第二審確定之有罪判決，如就足生影響於判
    決之重要證據漏未審酌者，亦得為受判決人之利益聲請再審
    ，刑事訴訟法第420 條、421 條亦有明文。
二、聲請意旨略以：聲請人即受判決人甲○○於民國92年月月3
    日上午10時45分許，駕駛自用小客車，沿台北縣淡水鎮○○
    路○ 段由南往北方向行駛，途經該路段70巷口時，與黃嬌所
    騎輕型機車發生車禍，但黃嬌於兩個月以後提出92年9 月8
    日馬偕醫院開立甲種診斷證明書作為證據，該診斷證明書係
    於92年9 月8 日申請，醫師囑言卻記載：「患者於92年7 月
    14日至92年9 月9 日間門診治療共8 次」，查該診斷證明書
    係於92年9 月8 日開立，卻記載診療日期至隔日9 月9 日，
    可知該診斷證明書內容不實，涉嫌偽造。又該診斷證明書記
    載右腳踝、左膝蓋受傷；而查慶安中醫診所92年7 月3 日之
    診斷證明書僅記載右踝關節挫傷等情，故黃嬌左膝如若確有
    挫傷，則在92年7 月3 日應可一併診斷出來，因認黃嬌左膝
    挫傷係二度受傷所致，亦即與92年7 月3 日之車禍無因果關
    係，則本件原判決之內容顯與事實不符，爰聲請再審云云。
三、經查：本件聲請人所稱之兩份診斷證明書，均在原審提出於
    法院（本院調卷查明），並經原確定判決就慶安中醫診所之
    診斷證明書與馬偕醫院之診斷證明書，何處不同，如何取捨
    ，逐一在理由欄一、(五)項下加以敘明、斟酌、採認，聲請人
    竟謂原「判決內容顯與事實不符」再加爭執，然查判決內容
    與事實不符，並非法律規定得聲請再審之理由，茲聲請人作
    如是主張，聲請再審即無理由。至聲請人如認馬偕醫院之診
    斷證明書係屬偽造，參照前開法律規定，應達於「已證明」
    為偽造之程度，乃聲請狀記載僅係「涉嫌偽造」云云，顯係
    其個人之猜測，核與刑事訴訟法第420 條第2 項：前項第1
    款之『證明』，以經判決確定，或其刑事訴訟不能開始或續
    行非因證據不足者為限之規定不合，亦難謂本件再審之聲請
    有理由，應予駁回。
四、爰依刑事訴訟法第434 條第1 項，裁定如主文。
中    華    民    國    95    年    5     月    12    日
                  刑事第二庭法  官  林清吉
以上正本證明與原本無異
如不服本裁定應於送達後5日內向本院提出抗告狀
                            書記官  楊雅淇
中    華    民    國    95    年    5     月    12    日


司法院資訊處製作；財團法人民間司法改革基金會備份。
